臺灣基隆地方法院民事判決　　　　　　　 96年度訴字第104號
　　原　　　告　德慶實業股份有限公司
　　　　　　　　　　　　　　之.
　　法定代理人　甲○○
　　被　　　告　乙○○○○○○.
當事人間因原告提起損害賠償事件，本院於民國96年4月10日言
詞辯論終結，判決如下：
    主  文
被告應給付原告新臺幣貳佰伍拾伍萬玖仟玖佰肆拾玖元，及自民
國九十三年五月一日起至清償日止，按年息百分之五計算之利息
。
訴訟費用新臺幣貳萬陸仟參佰肆拾肆元由被告負擔。
本判決於原告以新臺幣捌拾伍萬參仟肆佰元供擔保後，得為假執
行。
    事實及理由
一、原告主張：被告陳萬枝係設於基隆市○○街73號「三合百貨
    行」獨資商號之負責人，為從事牙膏、電池、刮鬍刀等物品
    之批發業者。其於民國93年1月間，明知其在外債務高達新
    臺幣四至五百萬元，負債已大於資產，為清償在外債務，竟
    意圖為自己不法之所有，基於詐欺之概括犯意，隱匿其資力
    狀況不佳之情，自93年1月28日起，至同年4月19日止，連續
    向原告德慶實業股份有限公司之基隆區業務員周政廷大量進
    貨（進貨日期、貨物種類、數量、金額，均詳如附表所示）
    ，其中93年1月28日至2月14日之貨款678,188元，於同年2
    月25日左右寄單後，同年3月25日左右，被告開立其華南商
    業銀行七堵分行帳號000000000000號帳戶支票4張，僅於93
    年4月12日、同年月20日，各兌現票面金額223,000元之支票
    1張（票號為：0000000號、0000000號），其餘2張支票（票
    號為：00000 00號、00000 00號；票面金額為：221,000元
    、11,180元；票載發票日均為：93年4月30日）則經原告提
    示付款均遭退票。另自93年2月25日起，至同年4月19日止之
    該段期間所進貨之貨款共計2,327,769元，亦均未清償，使
    原告受有2,559,949元之貨款損失。嗣上開支票退票後，原
    告所屬業務員前往被告營業處所，發現被告已搬離，原告始
    知受騙上當。為此依民法第184條第1項、第367條之規定，
    聲明請求被告給付2,559,949元，及自93年5月1日起至清償
    日止，按年息百分之五計算之利息等語，並提出臺灣基隆地
    方法院檢察署95年度調偵字第6號起訴書、臺灣高等法院95
    年度上易字第1487號判決（均影本）為證，被告對此亦不爭
    執，自堪信為真實。
二、按買受人對於出賣人，有交付約定價金及受領標的物之義務
    ，民法第367條定有明文。經查被告向原告進貨（進貨日期
    、貨物種類、數量、金額，均詳如附表所示），自應交付價
    金。惟被告支付價金之支票，均原告提示後仍有2,559,949
    元不獲付款，從而原告基於買賣契約請求被告支付價金
    2,559,949 元，其自93年5月1日起至清償日止，按年息百分
    之五計算之利息為有理由，應予准許。另原告以選擇合併方
    式主張另以民法第184條第1項之規定為本件請求，本院既以
    上開事由判決准許原告之請求，則其他事由是否具備，即無
    審酌之必要，併此敘明。
三、假執行之宣告：原告陳明願供擔保，聲請准許宣告假執行，
    核無尚無不合，爰酌定相當金額宣告之。
四、據上論結，本件原告之訴為有理由，依民事訴訟法第78條、
    第390條第2項，判決如主文。
中　　華　　民　　國　　96　　年　　4 　　月　　17　　日
                  基隆簡易庭法  官  林李達
以上正本係照原本作成。
對於本件判決如有不服，應於收受送達後20日內向本院提出上訴
書狀，敘述上訴之理由，上訴於臺灣高等法院，並按他造當事人
之人數附具繕本。
中　　華　　民　　國　　96　　年　　4 　　月　　17　　日
                            書記官  林建清
附表：
 ┌────┬──────────────┬─────┬──────────┐
 │進貨日  │貨物名稱、種類              │數量      │金額（元）          │
 │        │                            │          │                    │
 ├────┼──────────────┼─────┼──────────┤
 │93.1.28 │黑人先進潔齒配方牙膏175克   │3240支    │ 140972             │
 ├────┼──────────────┼─────┼──────────┤
 │93.1.31 │黑人亮白含氟牙膏160克-NEW   │3240支    │ 152345             │
 ├────┼──────────────┼─────┼──────────┤
 │93.2.11 │黑人先進潔齒配方牙膏175克黑 │3600支    │ 156636             │
 │        │人牙膏白綠雙星160克-NWE 亮白│1800支    │  80784             │
 │        │160克*2+亮白20克（黑人牙膏）│600組     │  56454             │
 ├────┼──────────────┼─────┼──────────┤
 │93.2.14 │黑人先進潔齒配方牙膏175克   │1440支    │  62654             │
 ├────┼──────────────┼─────┼──────────┤
 │93.2.25 │黑人先進潔齒配方牙膏        │          │0000000             │
 │至      │                            │          │                    │
 │93.3.22 │                            │          │                    │
 ├────┼──────────────┼─────┼──────────┤
 │93.3.25 │黑人先進潔齒配方牙膏175克   │4320支    │ 187082             │
 │        │黑人先進潔齒配方牙膏100克*3 │480組     │  38171             │
 │        │黑人先進潔齒配方牙膏100克   │1880支    │  80352             │
 ├────┼──────────────┼─────┼──────────┤
 │93.3.29 │黑人潔齒配方牙膏250克*2+香皂│720組     │  84960             │
 │        │黑人先進潔齒配方牙膏100克   │2160支    │  60274             │
 ├────┼──────────────┼─────┼──────────┤
 │93.4.2  │黑人潔齒配方牙膏250克*2+香皂│480組     │  56640             │
 │        │潔牙粉140克                 │720罐     │  18457             │
 │        │黑人白綠雙星100克*2+黑人彈力│720組     │  67680             │
 │        │牙刷                        │          │                    │
 ├────┼──────────────┼─────┼──────────┤
 │93.4.9  │黑人先進潔齒配方牙膏175克   │2160支    │  93991             │
 │        │黑人亮白含氟牙膏160克-NWE   │2160支    │ 101561             │
 ├────┼──────────────┼─────┼──────────┤
 │93.4.14 │黑人先進潔齒配方牙膏175克   │2520支    │ 109656             │
 │        │黑人亮白含氟牙膏160克-NWE   │1440支    │  67707             │
 ├────┼──────────────┼─────┼──────────┤
 │93.4.19 │黑人先進潔齒配方牙膏175克   │2880支    │ 125321             │
 │        │黑人白綠雙星160克*2+黑人彈力│240組     │  21431             │
 │        │牙刷                        │          │                    │
 │        │黑人先進潔齒配方牙膏250克   │1440支    │  80709             │
 │        │烏爪刀片5入                 │72片      │   8023             │
 │        │烏爪刀架2入                 │72支      │   5794             │
 │        │烏爪潤滑刀片5入             │72組      │   8914             │
 │        │烏爪潤滑刀架2入（瑞士刀）   │72支      │   8023             │
 ├────┼──────────────┼─────┼──────────┤
 │總計    │                            │          │0000000             │
 └────┴──────────────┴─────┴──────────┘
